【裁判字號】    97,上易,453
【裁判日期】    970708
【裁判案由】    竊盜
【裁判全文】
臺灣高等法院高雄分院刑事判決         97年度上易字第453號
上  訴  人  臺灣屏東地方法院檢察署檢察官
被      告  甲○○
上列上訴人因被告竊盜案件，不服臺灣屏東地方法院97年度易字
第241 號中華民國97年4 月10日第一審判決（起訴案號：臺灣屏
東地方法院檢察署97年度偵字第1140號），提起上訴，本院判決
如下：
    主  文
原判決撤銷。
甲○○攜帶兇器、毀越安全設備竊盜，處有期徒刑玖月。又攜帶
兇器、毀越安全設備竊盜，處有期徒刑玖月。應執行有期徒刑壹
年肆月。
    事  實
一、甲○○曾犯竊盜、詐欺、違反麻醉藥品管理條例案件等犯罪
    前科，最後一次詐欺所處有期徒刑於91年2 月3 日縮短刑期
    執行完畢（不構成累犯），意圖為自己不法之所有，基於竊
    盜犯意，分別為下述竊盜行為：
  (一)於民國96年10月25日13時許，攜帶客觀上足以危害人之生命
    身體，依社會通常觀念可供兇器使用之尖嘴鉗1 支，前往屏
    東縣南州鄉○○路207 號丙○○住處，以所攜帶之尖嘴鉗毀
    壞丙○○住處後方紗門（安全設備），再伸手穿越紗門鐵絲
    網打開門栓後侵入住宅，竊取丙○○所有之金飾約4 兩，得
    手後逃離現場，惟將其所穿著之拖鞋1 雙遺留於現場，隨後
    將所持之尖嘴鉗棄置於屏東縣南州鄉某處蓮霧園內。事後將
    其所竊得之金飾交由不知情之孫嘉育變賣（另經檢察官為不
    起訴處分），孫嘉育再轉交給不知情之妻子洪淑純持往由不
    知情之林劉桂櫻所經營之金長成銀樓變賣。
  (二)於96年11月27日16時40分許，又攜帶客觀上足以危害人之生
    命身體，依社會通常觀念可供兇器使用之剪刀1 支，前往屏
    東縣東港鎮○○路301 號隔壁房屋，經由上開房屋4 樓之陽
    台攀爬進入大東路301 號乙○○住處，以所攜帶之剪刀毀壞
    4 樓之玻璃門（安全設備）後侵入乙○○之住宅，竊取乙○○所有價值約新臺幣（下同）5 萬元之金飾，得手後逃離現
    場，並將所持之剪刀棄置於大東路301 號附近之水溝。其後
    將其所竊得之金飾交由不知情之孫嘉育變賣，孫嘉育再轉交
    給不知情之洪淑純持往上述金長成銀樓變賣。
二、案經丙○○與乙○○分別訴由屏東縣警察局東港分局報告台
    灣屏東地方法院檢察署檢察官偵查起訴。
    理  由
壹、程序方面：
一、按被告以外之人（包括證人、鑑定人、告訴人、被害人及共
    同被告等）於審判外之陳述雖不符刑事訴訟法第159 條之1
    至之4 等四條之規定，而經當事人於審判程序同意作為證據
    ，法院審酌該言詞陳述或書面陳述作成時之情況，認為適當
    者，亦得為證據；當事人、代理人或辯護人於法院調查證據
    時，知有刑事訴訟法第159 條第1 項不得為證據之情形，而
    未於言詞辯論終結前聲明異議者，視為有前項之同意，刑事
    訴訟法第159 條之5 定有明文。立法意旨在於傳聞證據未經
    當事人之反對詰問予以核實，原則上先予排除。惟若當事人
    已放棄反對詰問權，於審判程序中表明同意該等傳聞證據可
    作為證據；或於言詞辯論終結前未聲明異議，基於尊重當事
    人對傳聞證據之處分權，及證據資料愈豐富，愈有助於真實
    發見之理念，且強化言詞辯論主義，使訴訟程序得以順暢進
    行，上開傳聞證據亦均具有證據能力。本件證人即被害人丙○○、乙○○，及證人孫嘉育、洪淑純、林劉桂櫻於警詢中
    為陳述，其性質雖屬傳聞證據，惟其未再於法院審理中為陳
    述，且查無符合同法第159 條之1 至之4 等前四條之情形，
    其等所為之上開警詢筆錄內容，業經當事人於本院準程序明
    示同意作為證據，本院審酌上開筆錄作成時，較無人情施壓
    或干擾，亦無不當取供之情形，認為以之作為本案之證據亦
    屬適當，是其等於警詢中之證言自具有證據能力。
二、另按鑑定人由審判長、受命法官或檢察官就下列之人選任1
    人或數人充之：一就鑑定事項有特別知識經驗者。二經政府
    機關委任有鑑定職務者；鑑定之經過及其結果，應命鑑定人
    以言詞或書面報告；法院或檢察官得囑託醫院、學校或其他
    相當之機關、團體為鑑定，或審查他人之鑑定，並準用刑事
    訴訟法第203 條至第206 條之1 規定，刑事訴訟法第198 條
    、第206 條第1 項、第208 條第1 項分別定有明文。卷附內
    政部警政署刑事警察局97年1 月14日刑紋字第0970005222號
    鑑驗書1 份，乃係在竊盜現場採得指紋送鑑定之結果，為刑
    事訴訟法第159 條第1 項所指例外情形，應有證據能力。
三、刑事訴訟法第159 條之4 規定，除前三條之情形外，下列文
    書亦得為證據：「(一)除顯有不可信之情況外，公務員職務上
    製作之紀錄文書、證明文書。(二)除顯有不可信之情況外，從
    事業務之人於業務上或通常業務過程所須製作之紀錄文書、
    證明文書。(三)除前二款之情形外，其他於可信之特別情況下
    所製作之文書。」，本件金長城銀樓飾金買進日記簿2 張係
    從事業務之人於業務上或通常業務過程所須製作之文書，經
    查，亦無顯不可信之情況，上開文書應具有證據能力。
四、傳聞法則乃對於被告以外之人於審判外之言詞或書面陳述，
    亦即針對被告以外之人於審判外以言詞或書面所為之供述證
    據而為規範。扣案物品拖鞋一雙，係以物品之存在本身做為
    證明事實之證據；卷附現場蒐證照片24張，乃以科學、機械
    之方式，對於所拍攝內容所為忠實且正確之記錄，上開物品
    、照片在性質上亦非供述證據，無刑事訴訟法第159 條第1
    項規定之適用。
貳、實體方面：
一、被告雖未於審判期日到庭陳述，惟本院準備程序訊據被告甲○○對於上揭竊盜犯行直承不諱，於原審及警詢、偵查中亦
    同此供承無異，核與被害人丙○○、乙○○，及證人孫嘉育
    、洪淑純、林劉桂櫻於警詢中指訴之情節相符，被告行竊時
    留下指紋於現場，經採證送鑑定，復有內政部警政署刑事警
    察局97年1 月14日刑紋字第0970005222號鑑驗書1 份，又於
    竊盜現場留下拖鞋一雙，經扣案可證，被告竊得金飾後，銷
    贓情形，有金長城銀樓飾金買進日記簿2 張，又有竊盜現場
    照片24張在卷可按，按被告之自白，非出於強暴、脅迫、利
    誘、詐欺、疲勞訊問、違法羈押或其他不當方法，且與事實
    相符者，得為證據，刑事訴訟法第156 條第1 項定有明文。
    亦即被告之自白係出於自由意思，且與事實相符者，即有證
    據能力，被告迭次自白，均係出於自由意志，自得採為本件
    判決之基礎。由上揭各證據資料研析，足認被告之自白核與
    事實相符，本件事證明確，被告竊盜犯行均堪以認定。
二、按尖嘴鉗及剪刀，客觀上足以危害人之生命身體，依社會通
    常觀念可供兇器使用之物，核被告甲○○2 次攜帶兇器、毀
    越安全設備於白晝侵入住宅竊盜，均係犯刑法第321 條第1
    項第2 、3 款之攜帶兇器、毀越安全設備竊盜罪及第306 條
    第1 項之侵入住居罪。被害人丙○○、乙○○於警詢已各表
    示追訴，其追訴自係包括所犯之各罪，起訴書雖未引刑法第
    306 條第1 項，然公訴意旨已敘明，自應依法審理。一行為
    觸犯數罪名，應從一重之刑法第321 條第1 項第2 、3 款加
    重竊盜罪處斷。被告所為上開竊盜犯行，犯意各別，行為互
    殊，應分論併罰之。
三、原審據以論罪科刑，固非無見，惟(一)被告所犯上述二次竊盜
    罪，均屬一行為觸犯竊盜罪外，同時觸犯刑法第306 條第1
    項之侵入住居罪，為想像競合犯，應從一重處斷，原審見未
    及此，自有未恰。(二)原判決論結欄觸犯之法條漏載「刑法」
    二字，亦有未合。檢察官循告訴人之請求上訴意旨略以：「
    (一)本件被告甲○○竊取被害人之財物，致使被害人損失約新
    台幣20餘萬元，且於案發後迄未與被害人和解，賠償被害人
    分文，實難認被告犯罪後之態度良好。(二)又被告均是攜帶兇
    器且侵入他人住宅實施竊盜犯行，被告之竊盜手段除造成被
    害人財物之損失外，尚且破壞被害人之居住安寧與危及被害
    人之人身安全，而因被害人與被告居住處所近在咫尺，被害
    人每每思及被告此一竊盜犯行，心中滿是不安與惶恐，原審
    量刑及定應執行有期徒刑1 年4 月，似有輕判而未能收教化
    之效」等語，指摘原判決量刑過輕不當，雖無足取，但原判
    決確有如上所述可議之處，即屬無可維持，應予撤銷改判。
    爰審酌被告曾犯竊盜、詐欺、違反麻醉藥品管理條例案件等
    犯罪前科，有台灣高等法院被告前案紀錄表在卷可稽，且一
    再行竊，顯然不知悔改，及本件其所竊取之財物具有相當價
    值，且迄今仍未能與被害人達成和解，惟其迭於法院審理時
    ，坦承全部犯行，態度尚稱良好等一切情狀，分別量處如主
    文所示之刑，並定其應執行之刑，以示懲儆。又被告行竊時
    所使用之尖嘴鉗1 支，業經被告拋棄於屏東縣南州鄉某處蓮
    霧園內；另剪刀1 支，則經被告拋棄於大東路301 號附近之
    水溝，業經被告陳明在卷，應認為已應滅失，爰不予以沒收
    ，併此敘明。
四、被告經合法傳喚，無正當理由不到庭，爰不待其陳述逕行判
    決。
據上論斷，應依刑事訴訟法第371 條、第369 條第1 項前段、第
364 條、第299 條第1 項前段，刑法第321 第1 項第2 款、第3
款、第306 條第1 項、第55條、第51條第5 款，刑法施行法第1
條之1 ，判決如主文。
本案經檢察官劉玲興到庭執行職務。
中    華    民    國    97    年    7     月    8    日
                  刑事第二庭  審判長法  官  林正雄
                                    法  官  黃壽燕
                                    法  官  陳啟造
以上正本證明與原本無異。
不得上訴。
中    華    民    國    97    年    7     月    8     日
                                    書記官  彭筱瑗
附錄本判決論罪科刑法條
中華民國刑法第321 條第1 項第2 、3 款（加重竊盜罪）
犯竊盜罪而有左列情形之一者，處6 月以上、5 年以下有期徒刑
：
  二、毀越門扇、牆垣或其他安全設備而犯之者。
  三、攜帶兇器而犯之者。


司法院資訊處製作；財團法人民間司法改革基金會備份。
